【裁判字號】    94,訴,1618
【裁判日期】    950116
【裁判案由】    毒品危害防制條例
【裁判全文】
臺灣高雄地方法院刑事判決              94年度訴字第1618號
公  訴  人  臺灣高雄地方法院檢察署檢察官
被      告  甲○○
上列被告因毒品危害防制條例案件，經檢察官提起公訴（94年度
毒偵字第2303號）及併案審理（94年度毒偵字第3855、3768、77
78號），被告於本院準備程序中為有罪之陳述，經本院合議庭裁
定由受命法官依簡式審判程序獨任審理，判決如下：
    主  文
甲○○連續施用第一級毒品，累犯，處有期徒刑壹年，扣案第一
級毒品海洛因貳袋（分別驗後淨重零點參零公克、空包裝重壹點
壹貳公克；驗後淨重零點壹貳公克、空包裝重零點壹玖公克）、
殘留海洛因之注射針筒、吸管各壹支（均因殘留毒品量微，無法
與毒品析離秤重），均沒收銷燬之。又連續施用第二級毒品，累
犯，處有期徒刑伍月，扣案之甲基安他命壹包（驗後毛重貳點壹
公克）沒收銷燬之。應執行有期徒刑壹年肆月，扣案第一級毒品
海洛因貳袋（分別驗後淨重零點參零公克、空包裝重壹點壹貳公
克；驗後淨重零點壹貳公克、空包裝重零點壹玖公克）、第二級
毒品甲基安他命壹包（驗後毛重貳點壹公克）、殘留海洛因之注
射針筒、吸管各壹支（均因殘留毒品量微，無法與毒品析離秤重
），均沒收銷燬之。
    事  實
一、甲○○於民國89年間，先後因施用毒品、竊盜案件，分經本
    院以89年度雄簡字第1284號、90年度訴字第35號、89年訴字
    第2416號判處有期徒刑6 月、8 月、7 月確定，合併執行後
    ，於92年1 月20日因縮短刑期期滿執行完畢。又其於89年間
    因施用毒品案件，經本院裁定觀察、勒戒及強制戒治，而於
    90 年3月9 日停止戒治付保護管束出所，迄至90年10月4 日
    指揮書期滿未經撤銷停止戒治處分，視為執行完畢。
二、詎甲○○仍未知悔改，明知海洛因、甲基安非他命業經公告
    列為毒品危害防制條例第2 條第2 項第1 款、第2 款之第一
    級、第二級毒品，不得非法持有、施用，仍未戒除施用毒品
    之習性，於戒治處分執行完畢後五年內，基於施用第一級毒
    品海洛因之概括犯意，自94年3 月初某日時許起至同年9 月
    29日晚間6 、7 時止，在其位於高雄市三民區○○○街42巷
    15號住處，以吸管量鏟海洛因置入針筒後摻水溶解注射方式
    ，施用第一級毒品海洛因數次，平均1 日施用1 至2 次；又
    另起施用第二級毒品甲基安非他命之概括犯意，於94年3 月
    初某日時許起至94年8 月21日某時止，在上開同址住處，以
    吸食器燒烤毒品方式，施用第二級毒品甲基安非他命多次，
    施用頻率不定，有時一星期施用1 至2 次。嗣為警先後於94
    年3 月5 日下午6 時20分許在上址住處、於同日晚間8 時52
    分許到警局接受驗尿，於94年5 月5 日下午7 時30分許在三
    民區○○街3 號旁空屋內、於94年8 月15日下午2 時30分許
    在高雄市○○○路與三多一路路口、於94年10月1 日凌晨2
    時5 分許經通緝到案同意驗尿查獲，並共計扣得海洛因毒品
    2 袋（分別驗後淨重0.12公克，空包裝重0.19公克；驗後淨
    重0.30公克，空包裝袋重1.12公克）及甲基安非他命毒品1
    包（驗後毛重2.1 公克），及其所有、供施用毒品之用殘留
    海洛因之注射針筒、吸管各1 支等物，均經警採驗其尿液送
    驗均呈毒品陽性反應後，始悉上情。
三、案經高雄市政府警察局三民第二分局報請臺灣高雄地方法院
    檢察署檢察官偵查起訴及併案審理。（併案報告機關：同分
    局、苓雅分局、高雄市政府警察局保安大隊）
    理  由
一、本件被告所犯係死刑、無期徒刑、最輕本刑為3 年以上有期
    徒刑以外之罪，其於準備程序就前揭被訴及併案事實為有罪
    之陳述，經告知簡式審判程序之旨，並聽取其與公訴人之意
    見後，本院認無不得或不宜改依簡式審判程序進行之情事，
    爰依刑事訴訟法第273條之1第1項，裁定本件進行簡式審判
    程序，合先敘明。
二、訊據被告甲○○對右揭犯罪事實均坦承不諱，又被告遭查獲
    時所採集尿液經本院送複驗結果，分別均呈現嗎啡或甲基安
    非他命陽性反應，此有尿液採證代碼對照表、高雄市立凱旋
    醫院94年3 月14日、同年5 月16日、同年8 月22日、同年10
    月11日、長榮大學94年3 月24日濫用藥物尿液檢驗報告各1
    件在卷可稽（94年度核退字第984 號偵卷第13,14 頁；94
    年度毒偵字第3855號偵卷第14,17 頁；94年度毒偵字第3768
    號警卷第7,8 頁；94年度毒偵字第7778號警卷第4,5 頁；94
    年毒偵字第8855號第23,24 頁，其中，凱旋醫院94年10月11
    日檢驗報告僅呈現嗎啡陽性反應），又扣案白色粉末2 袋、
    白色晶體1 包，分經送請法務部調查局、高雄醫學大學附設
    中和紀念醫院（下稱高醫）鑑驗結果，各含有海洛因成分（
    分別驗後淨重0.12公克，空包裝重0.19公克；驗後淨重0.30
    公克，空包裝袋重1.12公克），及甲基安非他命成分（驗後
    毛重2.1 公克），有該局94年6 月29日調科壹字第22002035
    6 、同年12月21日調科壹字第220021681 號鑑定通知書、同
    上醫院94年11月1 日0000-000號檢驗報告各1 紙在卷可稽（
    分別本院審理卷第30,170頁、第152 頁），又其所有、供施
    用毒品所用、殘留海洛因之吸管、注射針筒各1 支，經送請
    高醫鑑驗結果，確含有第一級毒品海洛因反應（毒品量微，
    並未析離秤重），有該院94年11月1 日0000-000、0000-000
    號檢驗報告各1 紙在卷可憑（本院卷第146 、149 頁），足
    認被告自白與事實相符，應可採信。又被告於89年間因施用
    毒品案件，經本院裁定觀察、勒戒及強制戒治，而於90年3
    月9 日停止戒治付保護管束出所，迄至90年10月4日 指揮書
    期滿未經撤銷停止戒治處分，視為執行完畢等節，亦有臺灣
    高等法院被告前案紀錄表1 件附卷可參，是以被告於強制戒
    治期滿執行完畢後，五年內再犯本件施用毒品犯行。本件罪
    證明確，犯行洵堪認定，應依法論科。
三、按海洛因、甲基安非他命業經公告列為毒品防害防制條例第
    2 條第2 項第1 款、第2 款之第一級、第二級毒品，不得非
    法持有、施用，故核被告甲○○所為，係違反毒品危害防制
    條例第10條第1 項之施用第一級毒品罪及同條例第10條第2
    項之施用第二級毒品罪。其持有第一級毒品及第二級毒品後
    進而施用，持有之低度行為均為施用毒品之高度行為所吸收
    ，不另論罪。又被告先後數次施用毒品行為，時間緊接，方
    法相同，所犯係同一罪名之罪，顯係基於概括犯意為之，應
    依刑法第56條之規定，各論以連續施用第一級毒品、連續施
    用第二級毒品一罪，並均加重其刑。而被告所犯上開2 罪間
    ，犯意各別，罪名互殊，應予分論併罰。又被告於89年間，
    先後因施用毒品、竊盜案件，分經本院以89年度雄簡字第
    1284號、90年度訴字第35號、89年訴字第2416號判處有期徒
    刑6 月、8 月、7 月確定，合併執行後，於92年1 月20日因
    縮短刑期執行完畢乙節，有臺灣高等法院被告前案紀錄1 份
    附卷可稽，被告於5 年以內再犯本件有期徒刑以上之上開2
    罪，均為累犯，依刑法第47條規定，均遞加重其刑。起訴意
    旨雖僅就94年3 月5 日查獲當次之施用行為提起公訴，惟其
    後至94年9 月29日間歷次施用毒品之犯行，亦經檢察官併辦
    促請審判，與本件起訴部分，有連續犯之裁判上一罪之關係
    ，已如上述，為起訴效力所及，本院併予審理，附此敘明。
    爰審酌被告前已有施用毒品之犯行，並分別經觀察勒戒、強
    制戒治及執行徒刑後，猶不知悔改，再次施用毒品，顯見其
    不知警惕，戒毒意志不堅，戒治處分等矯治措施對其毫無作
    用，又本件施用毒品期間長達6 月，查獲次數非少，固有不
    該，惟其犯罪後坦承犯行，態度尚可，且扣案毒品量微，另
    施用毒品為自我戕害行為，並未危害他人等一切情狀，量處
    如主文所示之刑，並定其應執行之刑。
四、扣案白色粉末2 袋、白色晶體1 包，分別係海洛因（分別驗
    後淨重0.12公克，空包裝重0.19公克；驗後淨重0.30公克，
    空包裝袋重1.12公克）、甲基安非他命（驗後毛重2.1 公克
    ），已如上述，分別為第一級毒品、第二級毒品（甲基安非
    他命空包裝袋未與毒品析離秤重，海洛因包裝袋與毒品析離
    無實益，且虛耗成本，均應與毒品視為一體），均爰依同條
    例第18條第1 項前段規定，沒收銷燬之，至於鑑驗所耗用毒
    品，因已滅失，爰不另行沒收。又扣案之注射針筒、吸管各
    1 支，係被告所有，供其施用毒品所用之物，業據其供述在
    卷，且經送檢驗結果，均呈現海洛因陽性反應（海洛因量微
    無法自扣案物析離秤重），均已如上述，應認與毒品合為一
    體，均應依同條例第18條第1 項前段規定，併予宣告沒收銷
    燬之。
據上論斷，應依刑事訴訟法第273 條之1 第1 項、第299 條第1
項前段，毒品危害防制條例第10條第1項、第2項、第18條第1項
前段，刑法第11條、第56條、第47條、第51條第5 款、第9 款，
判決如主文。
本案經檢察官乙○○到庭執行職務。
中    華    民    國    95    年    1     月    16    日
                  刑事第十四庭  法  官  林瑋桓
以上正本證明與原本無異。
如不服本判決，應於判決送達後10日內，向本院提出上訴狀。
中    華    民    國    95    年    1     月    16    日
                                書記官  謝群育
所犯法條：
毒品危害防制條例第10條
施用第一級毒品者，處 6 月以上 5 年以下有期徒刑。
施用第二級毒品者，處 3 年以下有期徒刑。


司法院資訊處製作；財團法人民間司法改革基金會備份。
